【裁判字號】    99,訴,417
【裁判日期】    990817
【裁判案由】    毒品危害防制條例等
【裁判全文】
臺灣桃園地方法院刑事判決               99年度訴字第417號
公  訴  人  臺灣桃園地方法院檢察署檢察官
被      告  甲○○
指定辯護人  本院公設辯護人彭詩雯
上列被告因毒品危害防制條例等案件，經檢察官提起公訴（99年
度偵字第1951號、99年度偵字第3480號），本院判決如下：
    主  文
甲○○共同偽造公印文，處有期徒刑參月，扣案如附表一所示之
物品均沒收；又共同運輸第三級毒品，處有期徒刑壹年陸月，扣
案如附表二所示之物均沒收；又共同行使偽造私文書，足以生損
害於他人，處有期徒刑參月，扣案如附表三所示偽造之署押沒收
之。應執行有期徒刑壹年拾月，扣案如附表一、二所示之物、如
附表三所示偽造之署押均沒收之。
    事  實
一、甲○○明知愷他命（Ketamine，俗稱K 他命）係毒品危害防
    制條例所定第三級毒品，非經許可，不得持有、運輸，且係
    行政院依懲治走私條例第2 條第4 項授權公告之「管制物品
    項目及其數額」所列甲項第4 款之管制進出口物，非經許可
    不得非法運輸進入我國台灣地區，竟於民國98年間因林昭男
    （起訴書誤載為林昭男，由臺灣桃園地方法院檢察署另案偵
    辦中）表明若願意代收內藏愷他命之包裹即可獲取報酬，旋
    應允之，而與林昭男、吳衛國、謝宗達、賴永傑（均由臺灣
    桃園地方法院檢察署另案偵辦中）等人共同基於運輸及走私
    第三級毒品愷他命、行使偽造私文書、偽造公印文及偽造特
    種文書之犯意聯絡，約定由甲○○、謝宗達提供照片供林昭
    男偽造國民身分證（下稱身分證）及健康保險卡（以下簡稱
    健保卡）等證件後，持前開偽造證件承租房屋作為收件地址
    ，再由林昭男前往中國大陸地區將其取得之第三級毒品愷他
    命夾藏於快遞包裹中寄送至前開地址，以門號0000000000、
    0000000000、0000000000、0000000000、0000000000、0000
    000000號行動電話為聯絡方式，通知甲○○及吳衛國至指定
    地點收受之方式，運輸第三級毒品愷他命進入我國境內。甲
    ○○與林昭男等人協議既定，即分別為下列犯行：（一）甲
    ○○先於民國98年年中某日，在台中市逢甲大學附近某不詳
    地點網路咖啡廳，交付其照片2 張予林昭男，旋由林昭男於
    同年年中至8 月此段期間某時，在不詳地點，利用其所取得
    「翁嘉億」之年籍資料，偽造其上記載「翁嘉億」姓名、出
    生年月日及身分證字號之身分證及健保卡後，將甲○○之照
    片掃瞄於其上，並於該身分證上蓋用其所偽刻之「內政部印
    」之公印文，以此方式偽造屬於特種文書之「翁嘉億」身分
    證及健保卡各一張，足以生損害於翁嘉億、戶政機關對戶籍
    管理及全民健康保險局對於被保險人身分識別之正確性。嗣
    於同年8 月間某日在同前設於台中逢甲大學附近之網路咖啡
    廳內，將前開偽造「翁嘉億」之身分證及健保卡交予甲○○
    ，以作為承租房屋所需使用之身分證件。（二）又林昭男於
    99年1 月間，前往中國大陸地區以不詳方式取得第三級毒品
    愷他命，因渠等先前承租設於台中市北屯區○○○街二巷維
    瓦第花園廣場之房屋業已到期，未及承租，遂由甲○○於99
    年1 月13日下午6 時許，指示吳衛國以門號0000000000號行
    動電話，聯絡時任維瓦第花園廣場大樓管理室社區保全守衛
    之賴永傑，詢問是否能提供無人居住之空屋作為寄件地址，
    並於上班時間負責接貨，賴永傑商定提供「台中市北屯區○
    ○○街二巷12號5 樓」空屋地址供寄運貨物後，林昭男即將
    其取得如附表二編號1 所示之第三級毒品愷他命（驗前總毛
    重940.71公克，純度約百分之99，驗前純質總淨重約905.72
    公克），以其所有如附表二編號2 所示之塑膠袋154 個分裝
    成包（空包裝總毛重約25.84 公克），藏塞入其所有之154
    個打火機後，再將夾藏前述第三級毒品愷他命之打火機裝進
    外包裝紙箱內，封裝成為包裹，於99年1 月13日某時，將上
    開夾藏第三級毒品愷他命之包裹，自中國深圳地區，委託不
    知情之Hon Bung Intl Express Co.,LTD 貨運公司，以：「
    收件人：阮俊峰、地址：台中市北屯區○○○街二巷12號5
    樓、聯絡電話000000 0000 號」之航空快遞包裹方式運輸，
    並委由不知情之聯遞報關行以「打火機」名義代為報關進口
    ，嗣上揭夾藏愷他命之打火機包裹於99年1 月14日凌晨6 時
    30分，由不知情之中華航空股份有限公司以CI-5822 號貨運
    班機運抵我國臺灣桃園國際機場，走私進入我國境內，經內
    政部警政署航空警察局安檢勤務人員以Ｘ光檢查儀掃瞄後，
    發現該等打火機內夾藏可疑之不明白色粉狀物，乃會同海關
    人員開驗而查獲，並扣得如附表二編號1 、2 所示之第三級
    毒品愷他命（合計驗前淨重914.87公克，空包裝總毛重約25
    .84 公克，純度約百分之99，驗前純質總淨重約905.72公克
    ，取0.12公克鑑定用罄，餘914.75公克）及林昭男所有供運
    輸愷他命毒品所用如附表二編號3 所示之貨箱1 箱（內含打
    火機154 個、小紙盒154 只、大紙箱1 只）。內政部警政署
    航空警察局人員為追查運輸毒品之人，乃喬裝快遞人員，將
    前開內含夾藏第三級毒品愷他命之包裹運抵設於台中市北屯
    區○○○街二巷12號維瓦第花園廣場大樓，於同日下午2 時
    30分許，甲○○駕駛汽車搭載吳衛國前往前開大樓，並親自
    至社區管理室領取前開內含夾藏第三級毒品愷他命之包裹，
    甲○○明知其並非姓名「阮俊峰」之人，竟於值班之管理員
    要求其簽收包裹時，另基於行使偽造私文書之犯意，於簽收
    貨物單上偽簽「阮俊峰」之署名而具領該包裹，並交還管理
    員而行使之，足以生損害於名為「阮俊峰」之人，遂為警當
    場逮捕，並扣得如附表二編號4 、5 所示之物，再於翌日（
    即99年1 月15日）經臺灣桃園地方法院檢察署檢察官以被告
    犯嫌重大、有勾串同案被告之虞聲請羈押經本院以99年度聲
    羈字第24號裁定准許後，於入臺灣桃園看守所之際，遭查獲
    持有如附表一所示之物，始悉前情。
二、案經內政部警政署航空警察局移送及臺灣桃園看守所函送臺
    灣桃園地方法院檢察署檢察官偵查起訴。
    理  由
壹、證據能力部分：
一、被告甲○○於警詢、檢察官偵查及本院審理中所為之自白，
    並無證據證明係出於強暴、脅迫、利誘、詐欺、疲勞訊問、
    違法羈押或其他不正之方法，且與事實相符，依刑事訴訟法
    第156 條第1 項規定，得為證據。
二、按被告以外之人於審判外之言詞或書面陳述，除法律有規定
    者外，不得作為證據。又被告以外之人於審判外之陳述，雖
    不符前4 條之規定，而經當事人於審判程序同意作為證據，
    法院審酌該言詞陳述或書面陳述作成時之情況，認為適當者
    ，亦得為證據。當事人、代理人或辯護人於法院調查證據時
    ，知有第159 條第1 項不得為證據之情形，而未於言詞辯論
    終結前聲明異議者，視為有前項同意，刑事訴訟法第159 條
    第1 項、第159 條之5 分別定有明文。該條立法意旨在於傳
    聞證據未經當事人之反對詰問予以核實，原則上先予排除，
    惟若當事人已放棄反對詰問權，於審判程序中表明同意該等
    傳聞證據可作為證據；或於言詞辯論終結前未聲明異議，基
    於尊重當事人對傳聞證據之處分權，及證據資料愈豐富，愈
    有助於真實發見之理念，且強化言詞辯論主義，使訴訟程序
    得以順暢進行，上開傳聞證據亦均具有證據能力。查證人吳
    衛國、何嘉興於警詢時之陳述，固係審判外之陳述，惟被告
    對渠等證述皆無意見，復本院認其作成之情形並無不當情形
    ，經審酌後認為適當，故渠等證人前開審判外之陳述均得為
    證據。至證人吳衛國於偵查中具結所為之陳述（有結文1 紙
    附於偵查卷可稽），係檢察官依法訊問，復無其他事證足資
    認定其於檢察官訊問時有受違法取供情事，並無特別不可信
    之情況，依刑事訴訟法第159 條之1 第2 項之規定，亦有證
    據能力。
三、卷附簽收貨物單、手機簡訊照片、被告及吳衛國之入出境紀
    錄查詢、通聯紀錄、寄送包裹之單據收據、航空警察局安全
    檢查隊X 光檢查儀注檢貨物報告表、進口快遞貨物簡易申報
    單、臺北關稅局貨物運輸工具收據及搜索筆錄、查獲及扣案
    物照片14幀等文件，性質上分別為公務員職務上製作之證明
    文書、紀錄文書，復各無刑事訴訟法第159 條之4 第1 款所
    定顯有不可信之情況，且無證據證明係公務員違背法定程序
    所取得，依法均有證據能力。又卷附交通部民用航空局航空
    醫務中心99年1 月14日航藥鑑字第0990135 號毒品鑑定書、
    內政部警政署刑事警察局99年2 月1 日刑鑑字第0990010113
    號鑑定書、法務部調查局99年6 月22日調科貳字第09900278
    180 號鑑定書，性質上雖亦為被告以外之人於審判外之書面
    陳述，依據前開規定，屬於傳聞證據，惟該項證據係法院及
    檢察官依刑事訴訟法第208 條第1 項之規定所為，依同法第
    15 9條第1 項規定屬傳聞之例外，亦有證據能力。
四、扣案如附表所示之物，均係公務員依法定程序搜索、扣押所
    取得，且與本案有直接關聯性，是認前揭扣案物亦有證據能
    力。
貳、實體部分：
一、前揭犯罪事實，業據被告甲○○於警詢、偵查及本院審理中
    均坦白承認，並有證人吳衛國於警詢、偵查中之證述、證人
    即聯遞國際航空貨運承攬有限公司員工何嘉興於警詢中之證
    述及簽收貨物單、手機簡訊照片、被告及吳衛國之入出境紀
    錄查詢、通聯紀錄、寄送包裹之單據收據、航空警察局安全
    檢查隊X 光檢查儀注檢貨物報告表、進口快遞貨物簡易申報
    單、臺北關稅局貨物運輸工具收據及搜索筆錄、查獲及扣案
    物照片14幀，及如附表所示物品扣案可資佐證；嗣警方將扣
    案打火機內夾藏之不明成分白色粉末送請交通部民用航空局
    航空醫務中心以氣相層析質譜儀（GC/MS ）法鑑驗結果，檢
    出第三級毒品愷他命；再經送內政部警政署刑事警察局以氣
    相層析質譜分析法、核磁共振分析法鑑驗結果，均檢出第三
    級毒品愷他命（合計驗前淨重914.87公克，空包裝總毛重約
    25.84 公克，純度約百分之99，驗前純質總淨重約905.72公
    克，取0.12公克鑑定用罄，餘914.75公克）等情，有交通部
    民用航空局航空醫務中心99年1 月14日航藥鑑字第0990135
    號毒品鑑定書、內政部警政署刑事警察局99年2 月1 日刑鑑
    字第0990010113號鑑定書各1 紙在卷可稽，又如附表一編號
    1 所示扣案「翁嘉億」名義身分證，經送請法務部調查局以
    透光檢視、紫外光檢視、特徵比對等方式鑑定後，認該物之
    紙張、油墨、印刷版式、膠膜、安全防偽措施及「內政部印
    」印信，均與法務部調查局檔存之身分證樣張不符，認應係
    屬偽品等情，亦有法務部調查局99年6 月22日調科貳字第09
    900278180 號鑑定書在卷可稽，足認被告前揭任意性自白核
    與事實相符，而屬可信，本件罪證明確，應依法論科。
二、論罪科刑部分：
（一）犯罪事實欄一、（一）部分：1.按刑法第212 條所謂「其
      他相類之證書、介紹書」，係指與關於品行、能力、服務
      之證書、介紹書相類似之文書而言，如其具有公文書之性
      質，則依特別法優於普通法之原則，尚無適用同法第211
      條而論以偽造公文書之餘地（參照最高法院九十年度臺上
      字第六六二八號判決意旨）。是偽造之身分證雖具有公文
      書之性質，惟依上開說明，自無適用同法第211 條而論以
      偽造公文書之餘地，而屬刑法第212 條所定之偽造之特種
      文書。而刑法所謂公印，係指公署或公務員職務上所使用
      之印信而言；又所謂公印或公印文，係專指表示公署或公
      務員資格之印信而言，即俗稱大印與小官章及其印文（最
      高法院22年上字第1904號、69年台上字第693 號判例意旨
      參照），故國民身分證上「內政部印」之印文，核屬刑法
      第218 條第1 項所稱之公印文；又偽造公印文，刑法第21
      8 條既有獨立處罰之規定，且較刑法第212 條之處罰為重
      ，則於偽造刑法第212 條之特種文書同時偽造公印文者，
      即難置刑法第218 條處刑較重之罪於不問（司法院大法官
      會議釋字第82號解釋意旨參照）。查被告將照片交付林昭
      男後，共同偽造上開身分證同時偽造其上之「內政部印」
      ，係犯刑法第212 條、第218 條之偽造特種文書及偽造公
      印文罪，自論以較重之偽造公印文罪，不另論偽造特種文
      書罪。又戶籍法第75條於97年5 月28日修正公布，該條第
      1 項、第2 項規定「意圖供冒用身分使用，而偽造、變造
      國民身分證，足以生損害於公眾或他人者，處五年以下有
      期徒刑、拘役或科或併科新台幣五十萬元以下罰金。行使
      前項偽造、變造之國民身分證亦同」。該法條係針對國民
      身分證之偽造、變造犯行予以明文規定，相較於刑法第21
      2 條係針對所有一般特種文書之偽造、變造犯行，係基於
      特別法之關係，因是戶籍法第75條第1 項、第2 項規定，
      與刑法第216 條、第212 條乃法規競合，應擇重者即戶籍
      法第75條第1 項第2 項處斷。又戶籍法上揭規定與刑法第
      218 條規定則為想像競合關係，依刑法第35條第2 項主刑
      輕重標準之比較規定，刑法第218 條較戶籍法第75條為重
      ，應從重之刑法第218 條之偽造公印文罪處斷，核先敘明
      。2.就犯罪事實欄一、（一）部分，被告與林昭男共同偽
      造「翁嘉億」名義之上開身分證及健保卡，並於該身分證
      上蓋用偽刻之「內政部印」之公印文，足以生損害於公眾
      及他人，是就被告偽造之身分證及於該身分證上蓋用偽刻
      之「內政部印」之公印文部分，核其所為，係犯刑法第21
      8 條第1 項之偽造公印文罪，就偽造健保卡部分，係犯刑
      法第212 條之偽造特種文書罪。被告與林昭男、吳衛國、
      謝宗達、賴永傑間就前開兩罪間，均有犯意聯絡及行為分
      擔，應為共同正犯，又被告係同時將照片交付予林昭男，
      又無積極證據證明被告等非同時偽造上開身分證、健保卡
      ，依最有利於被告之認定，應認其係一行為觸犯二罪名，
      爰依刑法第55條之規定，從從一重之偽造公印文罪處斷。
      公訴人認被告此部分行為係犯戶籍法第75條第1 項，尚有
      未洽，惟因基本事實同一，爰變更起訴法條。
（二）犯罪事實欄一、（二）部分：1.按愷他命屬毒品危害防制
      條例第2 條第2 項第3 款所定之第三級毒品，亦為行政院
      依懲治走私條例依法授權公告「管制物品項目及其數額」
      甲項第4 款之管制進出口物品；且按懲治走私條例第12條
      另特別規定：「自大陸地區私運物品進入臺灣地區，或自
      臺灣地區私運物品前往大陸地區者，以私運物品進口、出
      口論，適用本條例規定處斷」；又按運輸毒品或運送走私
      物品罪之成立，並非以所運輸之毒品或運送之走私物品已
      運抵目的地為完成犯罪之要件；是以，區別各該罪既遂、
      未遂之依據，應以已否起運離開現場為準，如已起運離開
      現場，其構成要件之輸送行為即已完成，不以達到目的地
      為既遂之條件；懲治走私條例處罰走私行為之既遂或未遂
      ，則應以已否進入國界為準（95年度台上字第990 號、84
      年度台上字第3794號判決參照）。查被告與林昭男等人自
      中國深圳地區私運、運輸第三級毒品愷他命抵達我國臺灣
      桃園國際機場，雖即經查獲，然該毒品既已運抵桃園國際
      機場，並進入我國領域內，其等私運管制物品毒品愷他命
      進口及運輸毒品愷他命之行為皆已完成，即屬既遂。是核
      被告所為，係犯毒品危害防制條例第4 條第3 項之運輸第
      三級毒品罪及懲治走私條例第12條、第2 條第1 項之私運
      管制物品進口罪。被告與林昭男、吳衛國、賴永傑間，就
      上開犯行有犯意聯絡及行為分擔，均為共同正犯。另其等
      利用前揭不知情之物流、報關、航空等業者自中國大陸地
      區私運扣案毒品愷他命入境我國臺灣，係屬間接正犯。再
      被告以一私運行為，觸犯上述保護法益不同之二罪名，屬
      想像競合犯，應依刑法第55條之規定，從一重之毒品危害
      防制條例第4 條第3 項之運輸第三級毒品罪處斷。2.又被
      告於貨物單領件人簽名欄上偽簽「阮俊峰」之署名1 枚而
      具領包裹，並交還該大樓管理員而行使之，足以生損害於
      名為「阮俊峰」之人，所為係犯刑法第216 條、第210 條
      之行使偽造私文書罪。檢察官於起訴書雖未論列上開法條
      ，惟於起訴事實業已論及，自應認此部分業經起訴，本院
      應予以審理。被告與林昭男、吳衛國、賴永傑、謝宗達等
      人間，就上開行使偽造私文書犯行，亦有犯意聯絡及行為
      分擔，均為共同正犯。再被告偽簽「阮俊峰」署名之行為
      為偽造私文書之部分行為；又被告偽造「阮俊峰」名義之
      私文書後復持以行使，其偽造私文書之低度行為為行使之
      高度行為所吸收，不另論罪。
（三）被告所犯上開刑法第218 條之偽造公印文罪、毒品危害防
      制條例第4 條第3 項之運輸第三級毒品罪及刑法第216 條
      、第210 條之行使偽造私文書罪3 罪間，犯意個別，行為
      互殊，應予分論併罰。被告於偵查及本院審理中就運輸第
      三級毒品犯行部分均為自白，應依毒品危害防制條例第17
      條第2 項規定減輕其刑，又被告於遭查獲上開犯行後，主
      動向檢警供出毒品來源林昭男，因而查獲共犯賴永傑、吳
      衛國乙節，有臺灣桃園地方法院檢察署檢察官99年度蒞字
      第7455號補充理由書、吳衛國警詢筆錄在卷，足見被告確
      有供出毒品來源，並因而破獲之情事，爰依毒品危害防制
      條例第17條第1 項之規定，遞減輕其刑。爰審酌被告僅為
      貪圖簽收包裹之小利，即參與本件偽造公印文、運輸第三
      級毒品及行使偽造私文書之犯行，所幸本件第三級毒品愷
      他命運輸進入我國臺灣境內，即為警查獲而未流入市面，
      尚未戕害我國國人身體健康，兼衡被告運輸第三級毒品之
      數量及造成之損害，暨其智識程度、生活狀況、與分擔犯
      罪部分之情節、參與程度、併犯後坦承犯意、願承擔罪責
      之態度等一切情況，各量處被告如主文所示之刑，並定其
      應執行刑。
三、沒收部分：
（一）扣案如附表一所示偽造之「翁嘉億」身分證、健保卡，為
      被告所有、因本案犯罪所得之物，業據其供明在卷，爰依
      刑法第38條第1 項第3 款規定沒收。至上揭偽造證件上，
      雖有偽造之公印文，原應依刑法第219 條規定沒收，惟因
      所附麗之上開偽造證件業經宣告沒收，爰不另為沒收之諭
      知。另如附表三所示貨物簽收單上偽造之「阮俊峰」署押
      一枚，應依刑法第219 條規定宣告沒收。
（二）鑑於第三級毒品均係管制藥品，特於毒品危害防制條例第
      11條之1 明定無正當理由，不得擅自持有，而同條例第18
      條第1 項後段復規定查獲之第三級毒品，無正當理由而擅
      自持有者，沒入銷燬之。從而，依同條例第18條第1 項後
      段應沒入銷燬之毒品，專指所查獲者為施用、持有之第三
      級毒品而言；倘係所查獲者為製造、運輸、販賣、意圖販
      賣而持有、以非法方法使人施用、引誘他人施用或轉讓之
      第三級毒品，既屬同條例相關法條明文規定處罰之犯罪行
      為，即非該條項應沒入銷燬之範圍。又同條例第19條第1
      項所定「供犯罪所用或因犯罪所得之物」，係指犯第4 條
      至第9 條、第12條、第13條或第14條第1 項、第2 項之罪
      所用或所得之物，不包括毒品本身在內，自不得為第三、
      四級毒品之沒收依據（以犯第4 條第3 項販賣第三級毒品
      罪為例，其供犯罪所用之物，當指「供販賣第三級毒品所
      用之物」而言；第三級毒品本身為販賣之標的，為遂行販
      賣該毒品使用之物，始屬「供犯罪《犯第4 條第3 項之販
      賣第三級毒品罪》所用之物」，其理至明）。同條例對於
      所查獲者為製造、運輸、販賣、意圖販賣而持有、以非法
      方法使人施用、引誘他人施用及轉讓之第三級毒品之沒收
      ，並無特別規定，如其行為已構成犯罪，則該毒品即屬不
      受法律保護之違禁物，應回歸刑法之適用，依刑法第38條
      第1 項第1 款之規定沒收之（最高法院95年度台上字第91
      1 號、96年度台上字第89號判決參照）。查扣案如附表二
      編號1 所示之第三級毒品愷他命（合計驗前淨重914.87公
      克，純度約百分之99，驗前純質總淨重約905.72公克，取
      0.12公克鑑定用罄，餘914.75公克），業經鑑定確屬毒品
      危害防制條例第2 條第2 項第3 款所規範之第三級毒品，
      有前開內政部警政署刑事警察局鑑定書在卷可按，而屬違
      禁物品，依前開說明，不問是否屬被告所有，應依刑法第
      38條第1 項第1 款之規定諭知沒收。
（三）又按犯第4 條至第9 條之罪者，其供犯罪所用或因犯罪所
      得之財物，均沒收之，如全部或一部不能沒收時，追徵其
      價額或以其財產抵償之，毒品危害防制條例第19條第1 項
      定有明文，惟仍須以該物屬於犯人者為限，始得沒收之（
      最高法院93年度台上字第5336號判決參照）；共同正犯因
      相互間利用他人之行為，以遂行其犯意之實現，本於責任
      共同之原則，有關沒收部分，對於共犯間供犯罪所用之物
      ，自均應為沒收之諭知（最高法院91年度台上字第5583號
      判決參照），而本件扣案如附表二編號2 所示之包裝毒品
      愷他命之外包裝塑膠袋（空包裝總毛重約25.84 公克），
      能與第三級毒品愷他命分別秤其重量，則與前開毒品即無
      難以析離而無法個別宣告沒收之情事（最高法院92年度台
      上字第6911號刑事判決參照），具防止毒品裸露、逸出、
      防潮之功用，並便於攜帶、運輸，而扣案如附表二編號3
      之貨箱1 箱（內含打火機154 個、小紙盒154 只、大紙箱
      1 只）、係用於偽裝夾藏上開第三級毒品愷他命以利運輸
      之用，附表二編號4 、5 所示之行動電話及筆記本，亦均
      係供運輸毒品所用之物，亦均分屬共犯林昭男及被告所有
      ，此為被告所坦白承認，均應依毒品危害防制條例第19條
      第1 項前段宣告沒收，因前開物品均已扣案，並無不能沒
      收之情形，自無再予諭知如全部或一部不能沒收時，追徵
      其價額之必要。
（四）又按毒品危害防制條例第19條第1 項固規定「犯第四條至
      第九條、第十二條、第十三條或第十四條第一項、第二項
      之罪者，其供犯罪所用或因犯罪所得之財物，均沒收之，
      如全部或一部不能沒收時，追徵其價額或以其財產抵償之
      」，惟該條並無如同條例第18條第1 項所定「不問屬於犯
      人與否，沒收之」之明文，自屬相對沒收主義之立法，是
      其應沒收之物，應以屬被告所有者為限（最高法院92年度
      臺上字第5227號、95年度臺上字第305 號判決意旨參照）
      ，被告自承運輸第三級毒品成功後可分得之報酬部分，因
      尚未實際取得，即難認已屬被告所有之物，自無從就此為
      沒收追繳之諭知，附此敘明。
據上論斷，應依刑事訴訟法第299 條第1 項前段、第300 條，毒
品危害防制條例第4 條第3 項、第19條第1 項前段，懲治走私條
例第2 條第1 項、第12條、第11條，刑法第11條、第2 條第1 項
、第28條、第216 條、第210 條、第218 條、第55條、第51條第
5 款、第219 條、第38條第1 項第1 、3 款，判決如主文。
本案經檢察官吳美文到庭執行職務。
中    華    民    國    99    年    8     月    17    日
                  刑事第五庭  審判長法  官  潘政宏
                                    法  官  江春瑩
                                    法  官  張詠晶
以上正本證明與原本無異。
如不服本判決應於收受本判決後10日內向本院提出上訴書狀，並
應敘述具體理由，如未敘述上訴理由者，應於上訴期間屆滿後20
日內補提理由書狀於本院（均須按他造當事人之人數附繕本）「
切勿逕送上級法院」。
                                    書記官  王峻宏
中    華    民    國    99    年    8     月    20    日
附錄本案論罪科刑依據之法條：
毒品危害防制條例第4條第3項
製造、運輸、販賣第三級毒品者，處5 年以上有期徒刑，得併科
新臺幣7 百萬元以下罰金。
懲治走私條例第2條第1項
私運管制物品進口、出口逾公告數額者，處7 年以下有期徒刑，
得併科新臺幣3 百萬元以下罰金。
附表一
┌───┬─────────┬────┐
│編號  │物品名稱          │數量    │
├───┼─────────┼────┤
│1     │「翁嘉億」名義身分│1 張    │
│      │證                │        │
├───┼─────────┼────┤
│2     │「翁嘉億」名義健保│1 張    │
│      │卡                │        │
└───┴─────────┴────┘
附表二
┌───┬─────────┬─────────┐
│編號  │物品名稱          │數量              │
├───┼─────────┼─────────┤
│1     │第三級毒品愷他命  │合計驗前淨重914.87│
│      │                  │公克，純度約百分之│
│      │                  │99，驗前純質總淨重│
│      │                  │約905.72公克，取0.│
│      │                  │12公克鑑定用罄，餘│
│      │                  │914.75公克        │
├───┼─────────┼─────────┤
│2     │包裝上開第三級毒品│空包裝總毛重約25.8│
│      │愷他命之塑膠袋    │4 公克            │
├───┼─────────┼─────────┤
│3     │貨箱（內含打火機15│1 只              │
│      │4 個、小紙盒154 只│                  │
│      │、大紙箱1只）     │                  │
├───┼─────────┼─────────┤
│4     │行動電話（含098164│7支               │
│      │8019、0000000000、│                  │
│      │0000000000、098306│                  │
│      │4540、0000000000、│                  │
│      │0000000000、092695│                  │
│      │7944）            │                  │
├───┼─────────┼─────────┤
│5     │筆記本            │1本               │
└───┴─────────┴─────────┘
附表三
┌────────────────┬─────────┐
│物        品        名        稱│數              量│
├────────────────┼─────────┤
│貨物簽收單上收件人簽字欄中偽造之│1枚               │
│「阮俊峰」署押                  │                  │
└────────────────┴─────────┘

司法院資訊處製作；財團法人民間司法改革基金會備份。
